【裁判字號】    94,竹簡,1306
【裁判日期】    950404
【裁判案由】    損害賠償
【裁判全文】
臺灣新竹地方法院民事判決            94年度竹簡字第1306號
原      告  中新營造有限公司
法定代理人  甲○○
訴訟代理人  丁○○
被      告  丙○○
上列當事人間請求損害賠償事件，經本院刑事庭移送而來（94年
度附民字第73號），本院於民國95年3月21日辯論終結，判決如
下：
    主  文
被告應給付原告新台幣參拾萬陸仟伍佰玖拾陸元，及自民國九十
四年九月十日起至清償日止，按年息百分之五計算之利息。
原告其餘之訴駁回。
訴訟費用由被告負擔十分之六，餘由原告負擔。
本判決第一項得假執行。
    事實及理由
一、原告之聲明：
    被告應給付原告新台幣（下同）四十五萬元，及自民國94年
    9月10日起至清償日止，按年息百分之五計算之利息。
二、事實摘要：
（一）原告主張被告與共犯乙○○（原亦為本件被告之一，但原
      告已於言詞辯論終結前撤回對乙○○之起訴）於民國93年
      7 月31日、93年8月1日共同竊盜原告所有、價值五十萬元
      之鋼筋，詳細經過情形如本院94年度易字第316號刑事判
      決所載，而共犯乙○○業已賠償五萬元，爰依侵權行為之
      法律關係，並主張民法第276條第1項：「債權人向連帶債
      務人中之一人免除債務，而無消滅全部債務之意思表示者
      ，除該債務人應分擔之部分外，他債務人仍不免其責任」
      之規定，請求被告賠償四十五萬元，以及起訴狀繕本送達
      被告（即94年8月16日）後自94年9月10日起至清償日止之
      法定遲延利息。
（二）被告對於前述刑事判決認定之竊盜事實並無意見，然表示
      經濟狀況不佳，無力賠償，且抗辯稱：被查獲之鋼筋數量
      並沒有原告所提發票上四萬四千五百八十三公斤這麼多。
三、本院之判斷：
（一）原告前揭主張被告竊盜鋼筋之事實，有卷附94年度易字第
      316號刑事判決可按，且為被告所自承在卷。依據該判決
      所載，被告與共犯乙○○於93年7月31日下午4時許，雇用
      不知情之訴外人張聖諺、黃建鎰、蕭慶復（均經檢察官為
      不起訴處分確定），由陳聖諺駕駛車號RX-371號之吊卡車
      、黃建鎰駕駛車號698- GF之吊卡車並由蕭慶復操作吊臂
      ，至新竹市○○路53巷市立殯儀管第五期工程工地，因原
      告向新竹市政府承包該工地之工程，故於該工地內放置許
      多施工用之鋼筋，而被告即負責指揮陳聖諺等人，以吊臂
      伸入工地內，竊取原告所有而置於該處之鋼筋二萬零五百
      二十公斤，得手後於當日下午6時許，由共犯乙○○載往
      不知情之訴外人鄧鎮宏所經營之宏田鋼鐵有限公司竹北廢
      鐵場，以每公斤七點五元之價格販售；又被告與共犯乙○
      ○於93年8月1日下午2時許，再雇用不知情之訴外人周鴻
      良（亦經檢察官為不起訴處分）駕駛車號3V-395號吊卡車
      ，再次前往上開工地內，先由被告將工地內鋼筋綑綁好，
      再指揮周鴻良以吊臂伸入工地內，竊取原告所有置於該地
      之施工用鋼筋九千七百公斤，得手後亦運往前述宏田鋼鐵
      有限公司之竹北廢鐵場，以同一價格販售予不知情之鄧鎮
      宏；嗣於93年8月1日下午2時許，經警查獲，被告並因此
      連續竊盜罪行判決有罪確定，業經本院依職權調閱94年度
      易字第316號卷宗查核無訛，復有卷附被告之臺灣高等法
      院前案紀錄表可憑。職是，原告主張被告對其有上開之共
      同侵權行為，堪可認定，惟被告與共犯乙○○竊盜之鋼筋
      數量應為三萬零二百二十公斤，尚非統一發票上所載之四
      萬四千五百八十三公斤。
（二）因原告所有之鋼筋已因被告販售予他人而無法回復原狀，
      則原告依據侵權行為之法律關係以及民法第215條之規定
      ，請求被告以金錢賠償，於法有據。查原告所有之鋼筋係
      以每公斤十一點八元購入，有原告所提之統一發票影本一
      紙可稽，被告對此亦不爭執，自可採信為真正，是原告所
      受損害之金額為三十五萬六千五百九十六元（30220x11.
      8=356596），又共犯乙○○業已賠償五萬元，則原告尚有
      損害額三十萬六千五百九十六元未獲賠償。從而，原告請
      求告賠償三十萬六千五百九十六元，以及起訴狀繕本送達
      被告（即94年8月16日）後自94年9月10日起至清償日止，
      按年息百分之五計算之法定遲延利息，為有理由，逾此部
      分之請求，則乏依據，應予駁回。
（三）本判決第一項係民事訴訟法第427條第1項訴訟適用簡易程
      序所為被告敗訴之判決，此部分應依職權宣告假執行。
四、結論：本件原告之訴為一部有理由，一部無理由，依民事訴
    訟法第436條第2項、第389條第1項第3款、第79條，判決如
    主文。
中    華    民    國    95    年    4     月    4     日
                  新竹簡易庭    法  官  李珮瑜
以上正本係照原本作成。
如對本判決上訴，須於判決送達後20日內向本院提出上訴（須按
他造當事人之人數附繕本）。
中    華    民    國    95    年    4     月    4     日
                                書記官  朱苑禎


司法院資訊處製作；財團法人民間司法改革基金會備份。
